René Char Papers, 1929-2007 (bulk 1939-1980): Finding Aid C1599
Manuscripts Division
- Correspondence, 1928-2019; 1945-1988; 53 boxes
  - Décès Faire-Parts, Lettres de Condoléances, Enterrement, 1988; 6 folders (Box 33, Folder 1-6)
    Télégramme: Président François Mitterrand + déclaration écrite 5 lettres Jacques Chirac, Premier Ministre Secrétaire Général de la Présidence: Jean-Louis Bianco Elisabeth Guigou, Présidence de la République François Stasse, conseil d'Etat Erik Orsenna (Arnoult), Conseil d'Etat Télégramme: François Léotard Michel Guy, ancien ministre de la culture
    20 télégrammes Lucien et Denise Scheler, Paul Veyne, nièce d'Yvonne Zervos, Hubert Vedrine, Pepita Dupont D. Beccaria, Vitalis Cros, Hilditch and Key, Viel, Champoux, J.C. Andrieux, Federico Mayor (Unesco), Madeleine Delay, Conejero, famille Weyergans, Jean-Loup Tavernier (Directeur Sacem), Jean Garcin (Pdt Conseil Général Vaucluse), Dr Hassanaly Fleurs: cartes 60 Lettres Alexandre Galperine, Josyane Savigneau (le Monde), Albert Hirsh, Bertrand Poirot-Delpech, Paul Veyne, Alain Finkielkraut, Hélène Sanguinetti, Marceau Seignon, Gilbert Amy, J.J. Gandini, M.T Crechet, Anne de la Baume, Bertrand Marchal (Universitaire), Bruno Daoudal, A. Naud, Roger Payet-Burin, Jean-Claude Mathieu, Catherine Camus, Francine de Martinoir, Jean-Claude Perrier, Jean-Dominique Poli, Raymond Castans, Eugène Guillevic, Antoine Cohen Potin, Dominique Missika, Danièle Mazingarbe, Hugues Labrusse, Patrice Falaix, Laurence Cossé, Françoise Marquet et Zao Wou-ki, France Vilcoq, Bernard Legendre, Dasseville, Colonel Peri, Danou, M. Sardan, Alber Hirsch, Jean Andreu, Michèle Fagart, Suzanne Vedrine, M. Roynette, Nicole Drano, J.J.Jully, Jean Roudaut, René de Ceccatty, Alain Bosquet, Jean-Paul Iommi, Gerard Macé, Marguerite Leuwers, Arlette Farge, Jean-Louis Schefer, Claude-Michel Cluny, Claude Estier, Alain Crombecque, Bernard Gazier,Renée Lapeyre, Juliette d'Arzille, Philippe Jones, Jean-Yvers Erhel, Maurice Bertrand.
    115 lettres Germain de Saint Seine (ex beau-père), Marie-France de Baillenx (ex belle-sœur), Philippe Castellin, Bertrand Poirot-Delpech (belle lettre), Alexandre Galperine, Dr Mathaud (médecin de RC), Jean Maison, Jean Vedrine (ami de MCC copie lettre à Jean Guitton), Gilles de Baillenx (neveu ex belle famille), Yves Battistini, Pierre Moinot (Académie française) Violette Germain (amie des parents de MC), Pepita Dupont, Ulrike, Guy Loudmer, André Tubeuf, Joachim Unseld, Patrick Chamoiseau, Daniel Schmidt, Luc Decaunes, Raymond Jean, Pierre Oster, Jean-Paul Iommi, Jean-Michel Espitallier, Emmanuele Bernheim, Paul de Roux, Michelle Gautheyrau, Pierre Ysmal, Daniel Leuwers, Annie Ernaux, Marianne Grangié, Yvonne Decouard, Henriette Bonnaire, Marie-Christine Pelissier, Alain Suied, Gerard Bary, Robert Jean, Marc Balazuc, Oleg Ibahimoff, Fournier-Bocquet, Colette Seghers, Greta Strassova, Khalid Hadji, Louis Streel, Bernard Thuau, Guy Bellay, Yvon Conejero, G.J. Bartel, André Berne Jouffroy, Odile (ancienne assistante), Georges Tredille, Max de Gasquet, Michele Gazier, Florence Delay, Laurence Hubert, Annie Fauque, Jacques Revel, Céline Zins, Pierre Bourgeade, Christiane Barroche, Andrée Weil, Jean-Claude Lamy, Dominique Rolin, Paul Fabrique, Dominique Eluard, Paulette Decraene (secrétaire de François Mitterrand), Josyane Savigneau, Max Delatte, Michel Déguy, Pierre Guerre, Mathilde Baille, C de Komornicka, Caline de Gasquet, Alexandre Galperine, Marc Antoni, Jacqueline Mathis, Bertrand Poirot-Delpech, Anne Pons, Patrick Drevet, Philippe Sollers, U. Bergweiler, H de St Hippolyte, Geneviève Brisac, Marie-Hélène Sabard (ancienne assistante), Jacqueline Blanchard (Gallimard), Gérard Dubuisson, (Gallimard), Yannick Guillou (Gallimard), Pujebet (Gallimard), Hector Bianciotti, Pascal Quignard, A.M Bourgnon, Paul Veyne, André Frenaud, Jean-Pierre Lemaire, Annie Serbonnet, Claude Delay-Tubiana, J.C. Cazenave, Monique Kuntz, Françoise Vincent Ricard, Françoise Wilder, Jean-Claude Renard.
  - Lettres Reçues Après Décès de RC, 1987-1988; 1 folder (Box 33, Folder 7)
    40 lettres lettres reçues après décès de RC et envoi d'Éloge d'une Soupçonnée Jean Louis Schefer, Expert Gabus, Jean Metellus (2), François Stasse, Catherine Hermary Vieille (2), Danièle Lebegue (3), René Marchand, Marianne alphant, Dr Mathaud, Josyane Savigneau, Lutfi Ozkok, Oleg Ibrahimoff (Jeanne Mitaud), Philippe Castellin (3), Robert Blanc, Claude Delay, Jean-Louis Lalanne, Romaine Abbès, Jean Roudaut, Jean Dasté (2) Marcel Detienne, Florence Seyvos (2), Jean Maison, Laurence Cossé, Chantal et Michel Déon, Pierre Moinot, James Lawler, Jack Lang, Jean-claude Brisville, Robert Sabatier, Pierre Bergounioux, Jean Andreu. (aux Busclats)
  - Autour de la représentation du Le Soleil des eaux, 1946-1958; 1967-1971; 3 folders (Box 33, Folder 8-10)
    A la radio et le film (financé par Yvonne Zervos) 17 lettres d'amis et de l'islois + 1 photo 25 lettres Christian Zervos, metteur en scène, et acteurs, etc. J.C. Roux, coupures presse, ballet + contrat avec le réalisateur Sandberg + coupures de presse sur le théâtre de verdure de RC
    échange de lettres concernant la Fondation Yvonne Zervos et jugement du Tribunal 2 lettres de Max Fischer 2 lettres de Charretier + copie du jugement
  - Maxime Fischer, 1945-1974; 1980; 1987; 2 folders (Box 33, Folder 11-12)
    Max Fischer ami et avocat intervient dans différentes affaires de RC 40 lettres (dossier Busclats)
  - Le Marteau sans maître, 1935-1939; 1970; 1999-2000; 1 folder (Box 33, Folder 13)
    Correspondance à propos de l'édition du Marteau sans maître chez Gallimard avec avant-propos d'Yves Battistini On joint 2 lettres autographes d'Yves B à MCC initiatrice de la publication Texte dactylographié d'Yves B avec corrections Copie des 20 lettres suivantes: 1 lettre de refus de publication du Marteau sans maître de Gaston Gallimard 3 lettres de Kandinsky qui fera la gravure 5 lettres de René Char 3 lettres de Paul Eluard + 1 carte 1 lettre du Vicomte de Noailles 5 lettres de Corti 1 lettre d Hans Bellmer 1 lettre de Georgette Char + 7 lettres originales et dactylographiées du Vicomte de Noailles à René Char notes manuscrites de MCC sur les variantes des poèmes
  - La planche de vivre, 1981; 1 folder (Box 33, Folder 14)
    27 lettres entre autres: Clancier, Decaunes, Brisville, Gorshens, Le Ridder, etc.
  - La nuit talismanique, 1972; 1 folder (Box 33, Folder 15)
    40 lettres entre autres: Zyngerman, Grainville, Skira, Hackett, Claude Gallimard, etc.
  - La Parole en archipel + Livre de Pierre Guerre, 1962; 1 folder (Box 33, Folder 16)
    28 lettres entre autres, Pierre Guerre, Cazelles, Lescure, Waldberg, Ravaute, Jean Grenier, etc.
  - Chants de la Balandrane, 1977-1978; 1 folder (Box 34, Folder 1)
    60 lettres entre autres: Brisville, Chapon Clancier, Dasté, Lorand Gaspar, Mambrino, Wurm, etc.
  - Le nu perdu, 1971-1972; 1 folder (Box 34, Folder 2)
    23 lettres
  - Trois coups sous les arbres, 1953; 1965-1967; 1 folder (Box 34, Folder 3)
  - L'âge cassant, 1965; 1 folder (Box 34, Folder 4)
  - L'AN 1964 (PAB), 1 folder (Box 34, Folder 5)
    6 lettres Leiris, Chapon, GLM, Bounoure, Starobinski, Durry
  - Non Comptabilisés, Classement Alphabétique, 1937-1989; 2014; 2 folders (Box 34, Folder 6-7)
    Some correspondents include: d'Astier, Sarane Alexandrian, Paul Aboulker, Michel Boujut, Bellay, Albert Béguin, Jean-Amé Bouët, John L. Brown, Roger Caillois, Raoul Celly, Maurice Carretier, G. Corlieu, Frank Elgar, Marcel Gaillard, Jean-Clarence Laubert, René Micha, Jules Monnerot, Pierre Oster, A. Rolland de Renéville, André Riotte, and Maurice Toesca.
  - Traducteurs Pays de l'Est, 1967-1984; 1 folder (Box 34, Folder 8)
    Some correspondents include: Artur Międzyrzecki, George Mitzkov, Philippe Chéeron, Zrnčić Antun, Nestora A. Sofia, and Georges Timár.
  - Henry Peyre, William Carlos Williams, Cid Corman, 1954-1983; 1 folder (Box 34, Folder 9)
    Lettres de traducteurs anglo-saxons
  - Mary-Ann Caws, 1973-1983; 1973-1978; 1 folder (Box 34, Folder 10)
    Traducteur américain
  - Charles Guenther, Paulène Aspel, 1957-1960; 1964-1971; 1 folder (Box 34, Folder 11)
    Traducteurs américains
  - Jackson Matthews, 1953-1957; 1 folder (Box 34, Folder 12)
  - Arthur Hackett, 1949-1979; 1 folder (Box 34, Folder 13)
    Traducteur anglo-saxon
  - Gustav Sobin, Susan Wise, Nancy Kline Piore, Elizabeth Jackson, James Lawler, 1962-1986; 2 folders (Box 34, Folder 14-15)
  - Différents traducteurs anglais et américains, 1954-1983; 2 folders (Box 34, Folder 16-17)
    Some correspondents include: Ania Chevallier, Michael Howden, Jonathan Griffin, Édouard Roditi, Thomas Cole, Robert F. Roeming, Michael Edwards, Roger Shattuck, Michael Gibon, Serge Gavronsky, H. R. Stoneback, Theodore Roethke, Beatrice Roetke, James Wright, Serge Gavronsky, John Taggart, and Allan Seager.
  - Traducteurs, 1948-1977; 2 folders (Box 34, Folder 18, Box 12, Folder 15)
    Some correspondents include: Zdeněk Šmíd, N. Chatterji, Lasse Söderberg, Saša Čiči-Šain, Méir Mindlin, Alice Socke, Patricia M. Davis, G. Cortese, Maria Zambrano, Alberto Gutiérrez, Feltrinelli Editore, Akira Simaoka, Ebbe Traberg, Antun Zrnčić, Thomas Hines, Vladimir Reisel, Georgi Panov, Jan Prokop, Satoru Takamura, Curtis Cate, Francois Denoeu, and Richard Winter.
  - Correspondence, 1931-1949; 1 folder (Box 35, Folder 1)
  - Correspondence, 1950-1955; 1 folder (Box 35, Folder 2)
  - Correspondence, 1955-1957; 1 folder (Box 35, Folder 3)
  - Correspondence, 1957-1958; 1 folder (Box 35, Folder 4)
  - Correspondence, 1959; 1 folder (Box 35, Folder 5)
  - Correspondence, 1960; 1 folder (Box 35, Folder 6)
  - Correspondence, 1961; 2 folders (Box 35, Folder 7-8)
  - Correspondence, 1962; 3 folders (Box 35, Folder 9-11)
  - Correspondence, 1963; 4 folders (Box 35, Folder 12-15)
  - Correspondence, 1964; 4 folders (Box 36, Folder 1-4)
  - Correspondence, 1965; 8 folders (Box 36, Folder 5-12)
  - Correspondence, 1966; 8 folders (Box 36, Folder 13-15, Box 37, Folder 1-5)
  - Correspondence, 1967; 8 folders (Box 37, Folder 6-13)
  - Correspondence, 1968; 11 folders (Box 37, Folder 14-15, Box 38, Folder 1-9)
  - Correspondence, 1969; 14 folders (Box 38, Folder 10-15, Box 39, Folder 1-8)
  - Correspondence, 1970; 18 folders (Box 39, Folder 9-15, Box 40, Folder 1-11)
  - Correspondence, 1971; 18 folders (Box 40, Folder 12-16, Box 41, Folder 1-13)
  - Correspondence, 1972; 19 folders (Box 41, Folder 14-16, Box 42, Folder 1-15, Box 43, Folder 1)
  - Correspondence, 1973; 19 folders (Box 43, Folder 2-14, Box 44, Folder 1-6)
  - Correspondence, 1974; 23 folders (Box 44, Folder 7-15, Box 45, Folder 1-14)
  - Correspondence, 1975; 21 folders (Box 46, Folder 1-16, Box 47, Folder 1-5)
  - Correspondence, 1976; 12 folders (Box 47, Folder 6-14, Box 48, Folder 1-3)
  - Correspondence, 1977; 5 folders (Box 48, Folder 4-8)
  - Correspondence, 1978; 5 folders (Box 48, Folder 9-13)
  - Correspondence, 1979; 3 folders (Box 48, Folder 14-15, Box 49, Folder 1)
  - Correspondence, 1980; 8 folders (Box 49, Folder 2-9)
  - Correspondence, 1981; 7 folders (Box 49, Folder 10-15, Box 50, Folder 1)
  - Correspondence, 1982; 12 folders (Box 50, Folder 2-13)
  - Correspondence, 1983; 8 folders (Box 50, Folder 14-15, Box 51, Folder 1-6)
  - Correspondence, 1984; 10 folders (Box 51, Folder 7-16)
  - Correspondence, 1985; 11 folders (Box 52, Folder 1-11)
  - Correspondence, 1986; 10 folders (Box 52, Folder 12-15, Box 53, Folder 1-6)
  - Correspondence, 1987; 15 folders (Box 53, Folder 7-15, Box 24, Folder 10-15)
  - Correspondence, 1988; 1 folder (Box 24, Folder 16)
  - Correspondence, 1989-2002; 1 folder (Box 24, Folder 17)